臺灣桃園地方法院刑事判決　　　　　　　　　　　　　九十一年度易字第一四九號
　　公　訴　人　臺灣桃園地方法院檢察署檢察官
　　被　　　告　乙○○
右列被告因竊盜案件，茲檢察官聲請簡易判決處刑（台灣桃園地方法院檢察署九十年
度偵字第一六○四二號），及移送併辦（台灣桃園地方法院檢察署九十年度偵字第一
九四六號、台灣苗栗地方法院檢察署九十年度偵字第四二○九號），經本院改用通常
程序審理後，判決如左：
    主      文
乙○○連續於夜間侵入住宅竊盜，處有期徒刑壹年陸月。扣案鑰匙貳支均沒收。
    事      實
一、乙○○基於意圖為自己不法所有之概括犯意，連續為後述竊盜行為：（一）、於
    民國九十年九月一日下午六時許，在桃園縣中壢市○○街與溪州街口（即中壢魚
    市場旁），以其所有之鑰匙打開甲○○所有車號為Ｚ六—二六四六號之自用小客
    車車門後再以該鑰匙發動引擎，得手後以該車為交通工具駛往新竹，後因該車油
    料即將用完而棄置於新竹縣香山區○○街與遊樂街口。（二）、於九十年九月二
    日凌晨五時許，於新竹縣香山區○○街與遊樂街口，以其所有之鑰匙打開周美莉
    所有車號為ＪＴ—五四九二號之自用小客車車門後再以該鑰匙發動引擎，得手後
    以該車為交通工具，駛至新竹縣竹南鎮○○路中二高下方時，為巡邏員警查獲，
    並扣得乙○○所有之鑰匙壹支。（三）、於九十年九月二十二日晚上十時許之夜
    間，見桃園縣新屋鄉下田村七鄰二號之住處大門未鎖，即直接開門進入屋內，徒
    手竊取屋主張又心所有ＮＯＫＩＡ三三一○行動電話一支、ＫＯＫＡ牌ＣＤ隨身
    聽一台。（四）、於九十年九月二十二日晚上十一時許，在桃園縣新屋鄉○○○
    路○段一一○一號前，又以其自備之鑰匙打開邱萬山所有，交由徐必光使用車號
    為ＬＳ—六五八六號之自用小客車車門後再以該鑰匙發動引擎，得手後以該車為
    交通工具，嗣於同年月二十三日凌晨零時許，乙○○駕駛上開汽車行經桃園縣新
    屋鄉○○路時，為警臨檢查獲，並扣得其所有之鑰匙壹支。
二、案經桃園縣警察局楊梅分局、苗栗縣警察局竹南分局分別報告台灣桃園地方法院
    檢察署檢察官、台灣新竹地方法院檢察署檢察官偵查起訴。
    理      由
一、程序部分：按檢察官聲請以簡易判決處刑之案件，經法院認為有刑事訴訟法第四
    百五十一條之一第四項但書之情形者，應適用通常程序審判，刑事訴訟法第四百
    五十二條定明文。經查本件被告乙○○被訴竊盜乙案，本院於審理中發現其他裁
    判上一罪之犯罪事實，認不宜以簡易判決處刑，爰依前揭法條規定改用通常程序
    審判之，合先敘明。
二、右揭犯罪事實，迭據被告於警、偵訊及本院審理時坦承不諱，核與被害人甲○○
    、周美莉、張又心、徐必光指述之情節相符，並有車輛竊盜、車牌失竊資料個別
    查詢報表—查詢車輛認可資料三份、贓物領據四張在卷可稽，復有被告所有之鑰
    匙二支扣案可資佐證，足見被告上開自白確與事實相符。本件事證明確，被告犯
    行堪以認定。
三、核被告乙○○於事實欄一（一）、（二）、（四）所為，均係犯刑法第三百二十
    條第一項之普通竊盜罪，其於事實欄一（三）所為，係犯刑法第三百二十一條第
    一項第一款之於夜間侵入住宅竊盜罪，其上開四次竊盜犯行，均時間緊接，觸犯
    構成要件相同之罪名，顯係基於概括犯意連續為之，應依刑法第五十六條規定，
    以情節較重之於夜間侵入住宅加重竊盜罪論，並依法加重其刑。公訴人雖僅就被
    告於事實欄（三）、（四）之犯行提起公訴，然公訴人就犯罪事實一部起訴者，
    效力及於全部，本件被告於事實欄（一）、（二）之犯罪事實，與公訴人起訴部
    分有連續犯之裁判上一罪關係，本院自應一併審理。再公訴人雖認被告係犯刑法
    第三百二十條第一項之普通竊盜罪，然被告係於晚上十時許侵入被害人張又心住
    處竊盜，應屬加重竊盜犯行，公訴人上開認定尚有誤會，惟其基本事實同一，本
    院自得變更其起訴法條。爰審酌被告之素行，及被告年輕力壯，不思勤勉工作以
    賺取所需，於將近一個月之時間內連續竊盜四次，所竊財物之價值不低，惟犯罪
    後均坦承犯行，態度尚佳等一切情狀，量處如主文所示之刑。扣案之鑰匙二支，
    為被告所有供犯本罪所用之物，業據其供承在卷，爰依刑法第三十八條第一項第
    二款規定，予以沒收。
據上論斷，應依刑事訴訟法第四百五十二條、第二百九十九條第一項前段、第三百條
，刑法第五十六條、第三百二十一條第一項第一款、第三十八條第一項第二款，判決
如主文。
本案經檢察官魏雯祈到庭執行職務。
中        華        民        國    九十一    年    五    月     三     日
                              臺灣桃園地方法院刑事第四庭
                                  審判長法  官   陳世宗
                                        法  官   林晏鵬
                                        法  官   游士珺
右正本證明與原本無異。
如不服本判決，應於判決送達後十日內向本院提出上訴狀( 應附繕本 )，上訴於
臺灣高等法院。
                                        書記官   王曉雁
中        華        民        國     九十一    年    五   月    十五    日
附論罪科刑之法條：
刑法第三百二十一條
犯竊盜罪而有左列情形之一者，處六月以上五年以下有期徒刑：
一、於夜間侵入住宅或有人居住之建築物、船艦或隱匿其內而犯之者。
二、毀越門扇、牆垣或其他安全設備而犯之者。
三、攜帶兇器而犯之者。
四、結夥三人以上而犯之者。
五、乘火災、水災或其他災害之際而犯之者。
六、在車站或埠頭而犯之者。
前項之未遂犯罰之。
